臺灣高等法院刑事裁定                            九十一年度交抗字第四一○號
    抗  告  人
    即受處分人  甲○○
右抗告人因違反道路交通管理處罰條例案件，不服臺灣士林地方法院中華民國九十一
年三月十四日裁定（九十年度交聲字第六七四號），提起抗告，本院裁定如左：
    主  文
抗告駁回。
    理  由
一、按汽車駕駛人，駕駛汽車經測試檢定有(一)酒精濃度超過規定標準(二)吸食毒品、迷
    幻藥、麻醉藥品及其相類似之管制藥品情形之一者，處新臺幣一萬五千元以上六
    萬元以下罰鍰，並當場禁止其駕駛及吊扣其駕駛執照一年。因而肇事致人受傷者
    ，並吊扣其駕駛執照二年；致人重傷或死亡者，吊銷其駕駛執照，並不得再考領
    ，為現行道路交通管理處罰條例第三十五條第一項所明定。又汽車駕駛人，曾依
    第三十五條第一項之規定吊銷駕駛執照者，終身不得考領駕駛執照，同條例第六
    十七條第一項亦有明文。（九十年一月十七日總統修正公布並自九十年六月一日
    施行。）此項「終身不得考領」之修正，係屬用語上之文字修正，使原定之「不
    得再核發」更為精確，於適用上並不生比較何者有利於行為人之問題，合先敘明
    。
二、原法院以本件抗告人即受處分人甲○○，於民國八十九年十一月二十一日二十三
    時十分，駕駛ＤＢ—七三三六號自小客車，沿台北市○○區○○街西向東行駛，
    行經五常街五十三巷附近時，因酒後駕車未能注意車前狀況，因而肇事致人於死
    ，經台北市政府警察局交通大隊實施酒測，發現受處分人酒精濃度高達每公升○
    ‧九一毫克之事實，為受處分人所不否認，並有道路交通事故調查報告表、臺北
    市政府警察局交通警察大隊交通事故分析研判表、交通警察大隊道路交通事故補
    充資料及酒精測試紀錄單等件影本可證，是其違規事實堪認屬實。至於受處分人
    辯稱修正前之道路交通管理處罰條例第六十七條第一項並無規定酒後駕車致人於
    死者終身不得考領駕照一節，然參酌修正前同條例第三十五條第一項之立法意旨
    ，所謂「不得再核發」實係永久不得考領駕照之規範，惟因文字用語不甚妥適，
    故於九十年一月十七日予以修正，將之修正為「不得再考領」，而原第六十七條
    第一項末句「不得考領駕駛執照」亦配合修正為「終身不得考領駕駛執照」，故
    新修正的法條僅係文字修正，非增設關於重新考領駕照期限之規定，是受處分人
    所辯，尚不足採。
    從而原處分機關依修正前道路交通管理處罰條例三十五條第一項之規定，裁罰新
    台幣一萬二千元，並吊銷駕駛執照，且自九十年十一月十八日起永久年內不得重
    新考領駕駛執照，並無不當。故認受處分人之異議為無理由，裁定予以駁回。經
    核於法並無不合，應予維持。
三、抗告意旨仍執前詞指摘原裁定不當，核無理由，應予駁回。
四、據上論斷，應依道路交通案件處理辦法第二十六條、刑事訴訟法第四百十二條，
    裁定如主文。
中      華      民      國      九十一  年    五      月      三十一    日
                              臺灣高等法院交通法庭
                                  審判長法  官  陳  祐  輔
                                        法  官  陳  國  文
                                        法  官  洪  昌  宏
右正本證明與原本無異。
不得再抗告。
                                        書記官  廖  月  女
中      華      民      國      九十一  年    六      月        三      日
